【裁判字號】    89,訴,54
【裁判日期】    890412
【裁判案由】    違反槍砲彈藥刀械管制條例等
【裁判全文】
臺灣新竹地方法院刑事判決                        八十九年度訴字第五四號
    公  訴  人  臺灣新竹地方法院檢察署檢察官
    被      告  甲○○
    指定辯護人 本院公設辯護人林建和
右列被告因違反槍砲彈藥刀械管制條例等案件，經檢察官提起公訴（八十八年度偵字
第五七八二、六四六五號），本院判決如左：
    主  文
甲○○未經許可，製造獵槍，免刑。扣案之土製獵槍壹枝（槍枝管制編號：0000
000000號）沒收；又偽造署押，足以生損害於公眾及他人，處有期徒刑貳月，
如易科罰金，以參佰元折算壹日。新竹市警察局橫山分局花園派出所民國八十八年七
月二十五日偵訊筆錄上偽造之「張武忠」署押貳枚、指紋肆枚、新竹縣警察局橫山分
局逮捕通知書上偽造之「張武忠」署押貳枚、指紋貳枚、照片上偽造之「張武忠」署
押貳枚、指紋壹拾玖枚、臺灣新竹地方法院檢察署民國八十八年七月二十六日訊問筆
錄上偽造之「張武忠」署押壹枚沒收。
    事  實
一、甲○○係原住民，於民國八十八年七月二十三日，在新竹縣五峰鄉桃山村六鄰清
    泉一○二號自宅住處，未經許可非法製造土製獵槍（槍枝管制編號：00000
    00000號）一枝，並持有之以供作生活工具之用。嗣於八十八年七月二十五
    日二十一時許，在新竹縣五峰鄉大隘村二鄰舊十八兒之產業道路上，為警當場查
    獲，並扣得前開槍枝一枝。詎甲○○於查獲後為免刑責，竟基另行起意，基於單
    一之犯意，先於八十八年七月二十五日下午九時十五分許，在花園派出所接受訊
    問時，假冒其胞弟「張武忠」之名應訊，並於警訊筆錄上偽造「張武忠」署押二
    枚、指紋四枚，於新竹縣警察局橫山分局逮捕通知書上偽造「張武忠」署押二枚
    、指紋二枚，於遭查獲照片上各偽造「張武忠」署押二枚、指紋十九枚，復於臺
    灣新竹地方法院檢察署民國八十八年七月二十六日訊問筆錄上偽造「張武忠」署
    押一枚，足生損害於張武忠及警察、檢察機關刑事偵查之正確性，經臺灣新竹地
    方法院檢察署檢察官訊問完畢後諭令交保時，因張武忠本人親至該署代甲○○辦
    理保證金事宜，為該署法警人員當場識破而查獲。
二、案經新竹縣警察局橫山分局報請臺灣新竹地方法院檢察署檢察官偵查起訴及臺灣
    新竹地方法院檢察署檢察官自動檢舉偵查起訴。
    理  由
一、被告甲○○於右開時地，未經許可製造獵槍，經查獲後，復冒用其兄被害人張武
    忠之名應訊，在前開訊問筆錄上偽造被害人署押、指紋之事實，業據被告於警訊
    時及偵審中坦承不諱，就被告未經許可製造土製獵槍部分，並有該土造獵槍（槍
    枝管制編號：0000000000號）一枝扣案足資佐證，且該被告所製造之
    前開槍枝，經送內政部警政署刑事警察局鑑定結果，槍枝部分（槍枝管制編號：
    0000000000號）認係由具擊發機構之木質槍身加裝土造金屬槍管而成
    之土造長槍，以打擊底火引爆槍管內為發射動力，機械性能正常，可供擊發使用
    ，認具殺傷力，有該局八十八年七月三十一日刑鑑字第七三六九七號鑑驗通知書
    一份附於偵查卷可稽。而被告前開偽造署押之行為，核被告前揭供述內容與被害
    人在偵查中指訴之情節相符，復有上有被告所偽造「張武忠」署押、指紋之警訊
    筆錄一紙、逕行逮捕通知書二紙、照片四紙、偵訊筆錄一紙在卷足參，被告在警
    訊筆錄、逕行逮捕通知書、照片及偵訊筆錄上偽造「張武忠」之署押、指紋，使
    張武忠有受刑事訴追之可能，且影響警察及檢察機關刑事偵查之正確性，足以生
    損害於張武忠及公眾，本件事證明確，被告上開犯行堪以認定。
二、核被告未經許可，製造土造獵槍，所為係犯槍砲彈藥刀械管制條例第八條第一項
    之未經許可製造槍砲罪。被告製造後之持有行為為低度行為，為製造之高度行為
    所吸收，不另論罪。被告在前揭文書上偽造「張武忠」之署押，足以生損害於公
    眾及他人，所為係犯刑法第二百十七條第一項偽造署押罪，而被告雖先後在警訊
    筆錄、逕行逮捕通知書、照片及偵訊筆錄均有偽造署押行為，惟其數行為乃於密
    切接近之時地實施，侵害同一之法益，各行為之獨立性極為薄弱，依一般社會健
    全觀念，在時間差距上，難以強行分開，在刑法評價上，以視為數個舉動之接續
    施行，合為包括之一行為予以評價，應屬接續犯。又被告所犯上開二罪，犯意各
    別，行為互殊，應分論併罰。經查被告係原住民，未經許可製造獵槍，供作生活
    工具之用，且係使用土造槍管所製造，爰依槍砲彈藥刀械管制條例第二十條第一
    項之規定免除其刑。另被告先後偽造「張武忠」署押共七枚、指紋共二十五枚，
    已如前述，公訴人誤認為簽名僅六枚，應有未洽，併此敘明。就被告偽造署押犯
    行部分爰審酌被告冒用其弟之姓名應訊、始有前揭偽造署押犯行、犯罪手段、所
    生危害及犯罪後之態度良好等一切情狀，量處如主文所示之刑，並諭知易科罰金
    之折算標準，以示懲儆。扣案之土造獵槍乙支係違禁物，應依刑法第三十八條第
    一項第一款之規定宣告沒收；扣案之新竹市警察局橫山分局花園派出所民國八十
    八年七月二十五日偵訊筆錄上偽造之「張武忠」署押二枚、指紋四枚、新竹縣警
    察局橫山分局逮捕通知書上偽造之「張武忠」署押二枚、指紋二枚、照片上偽造
    之「張武忠」署押二枚、指紋十九枚、臺灣新竹地方法院檢察署民國八十八年七
    月二十六日訊問筆錄上偽造之「張武忠」署押一枚，均應依刑法第二百十九條予
    以沒收。
據上論斷，應依刑事訴訟法第二百九十九條第一項前段，槍砲彈藥刀械管制條例第八
條第一項、第二十條第一項，刑法第十一條前段、刑法第二百十七條第一項、第二百
十九條、第四十一條、第三十八條第一項第一款，罰金罰鍰提高標準條例第二條判決
如主文。
本案經檢察官羅雪梅到庭執行職務。
中      華      民      國      八十九    年      四      月  十二     日
                                      臺灣新竹地方法院刑事第一庭
    法      官  王  銘  勇
右正本證明與原本無異。
如不服本判決，應於判決送達後十日內向本院提出上訴狀( 應附繕本 )，上訴於
臺灣高等法院。
                                                書  記  官  張  雲  娥
中      華      民      國      八十九    年      四      月  十二     日
附錄論罪法條：
槍砲彈藥刀械管制條例第八條第一項
刑法第二百十七條第一項
未經許可，製造、販賣或運輸鋼筆槍、瓦斯槍、麻醉槍、獵槍或空氣槍者，處五年以
以上有期徒刑，併科新臺幣一千萬元以下罰金。
偽造印章、印文或署押，足以生損害於公眾或他人者，處三年以下有期徒刑。


司法院資訊處製作；財團法人民間司法改革基金會備份。
